臺灣屏東地方法院刑事判決　　　　　　　 94年度易字第266號
公　訴　人　臺灣屏東地方法院檢察署檢察官
被　　　告　乙○○
上列被告因竊盜案件，經檢察官提起公訴（94年度偵字第2270號
）及移送併辦（高雄地方法院檢察署94年度速偵字第1061號），
被告於準備程序中就被訴事實為有罪之陳述，經本院合議庭裁定
由受命法官獨任依簡式審判程序審理，判決如下：
    主  文
乙○○連續攜帶兇器竊盜，累犯，處有期徒刑捌月。扣案之破壞
剪壹支沒收。
    事  實
一、乙○○前因竊盜案件，經本院以89年度訴字第683 號判決判
    處有期徒刑6 月確定，又因違反毒品危害防制條例，經本院
    以90年度訴字第356 號判決施用第一級毒品，處有期徒刑8
    月、施用第二級毒品處有期徒刑6 月，定應執行刑1 年確定
    。上開有期徒刑接續執行，於民國90年11月20日入監服刑，
    迄91年12月24日縮短刑期假釋出監，而於92年4 月21日縮刑
    期滿未經撤銷假釋以視為執行完畢論。詎仍不知悔改，竟基
    於自己不法所有之概括犯意，連續為下列之竊盜行為：(1)於
    94年4 月25日20時許，在屏東縣屏東市○○街3 之5 號前，
    見帝勳實業股份有限公司所有由丙○○使用中之車牌號碼UX
    -5118 號自用小客車置於該處約二、三週皆無移動，趁無人
    看管之際，攜帶客觀上足以認為係兇器之鐵製扳手1 支，竊
    取前揭自小客車之前後車牌二面，得手後改懸掛於黃瑞發（
    乙○○之父）所有由乙○○使用之車牌號碼D9-9833 號自小
    貨車以規避警察查緝交通違規情事。嗣於94年5 月8 日15
    時許，乙○○駕駛前揭貨車行經屏東縣屏東市香揚巷時，為
    警查獲。(2)於94年6 月5 日16時10分許，持客觀上可供兇器
    使用之爆破剪1 支，至高雄縣大寮鄉○○路1 號臺灣藤川精
    密有限公司（以下簡稱藤川公司）之處所，翻越大門，自倉
    庫鋁窗口進入藤川公司之倉庫內欲竊取電線（檢察官併辦意
    旨誤認竊取鋁窗，業經公訴檢察官當庭更正），正於搜尋財
    物之際，因觸動保全系統，經保全人員發覺報警當場查獲，
    並扣得破壞剪1 支。
二、案經屏東縣警察局屏東分局移報臺灣屏東地方法院檢察署檢
    察官偵查起訴並經臺灣高雄地方法院檢察署檢察官移送併辦
    。
    理  由
一、前揭事實、業據被告乙○○於本院審理中坦承不諱，核與證
    人即被害人丙○○、藤川公司秘書甲○○之證述與證人即中
    興保全人員宋炫忠證述情節大致相符，並有贓物認領保管單
    2 紙、照片10幀在卷可徵，復有破壞剪1 支扣案足佐，堪信
    被告之自白確與事實相符，本件事證明確，被告之犯行應堪
    認定。
二、按刑法第321 條第1 項第3 款之攜帶兇器竊盜罪，係以行為
    人攜帶兇器竊盜為其加重條件，此所謂兇器，其種類並無限
    制，凡客觀上足對人之生命、身體、安全構成威脅，具有危
    險性之兇器均屬之，且祇須行竊時攜帶此種具有危險性之兇
    器為已足，並不以攜帶之初有行兇之意圖為必要。查被告用
    以上述犯罪事實(1)行竊之扳手，經被告於本院審理中自承係
    為鐵製在卷，其質硬可用以傷害人之生命身體；被告用以犯
    罪事實(2)行竊之破壞剪，至為堅硬銳利，是前揭工具，客觀
    上均具有危險性，自屬刑法第321 條第1 項第3 款所稱之兇
    器。核被告就犯罪事實(1)所為，係犯刑法第321 條第1 項第
    3 款之罪；被告就犯罪事實(2)雖攜帶兇器踰越門扇而著手於
    竊盜行為之實施，惟未將財物置於其實力支配下，其犯罪尚
    屬既遂，核其所為，係犯刑法第321 條第2 項、第1 項第2
    款、第3 款之攜帶兇器踰越門扇竊盜未遂罪。被告所為上開
    攜帶兇器竊盜及攜帶兇器踰越門扇竊盜未遂犯行，時間緊接
    、所犯係基本構成要件相同之罪名，顯係基於概括犯意反覆
    為之，為連續犯，應論以情節較重之攜帶兇器竊盜即遂一罪
    ，並依法加重其刑。查被告前因竊盜案件，經本院以89年度
    訴字第683 號判決判處有期徒刑6 月確定，又因違反毒品危
    害防制條例，經本院以90年度訴字第356 號判決施用第一級
    毒品，處有期徒刑8 月、施用第二級毒品處有期徒刑6 月，
    定應執行刑1 年確定。上開有期徒刑接續執行，於民國90年
    11 月20 日入監服刑，迄91年12月24日縮短刑期假釋出監，
    而於92年4 月21日縮刑期滿未經撤銷假釋以視為執行完畢論
    等情，有臺灣高等法院被告前案紀錄表1 份在卷可稽，其於
    受有期徒刑之執行完畢，5 年以內再犯本件有期徒刑以上之
    罪，為累犯，應依刑法第47條之規定遞加重其刑。至高雄地
    法院檢察署檢察官94年度速偵字第1061號移送併辦意旨雖認
    被告就犯罪事實(2)係竊取鋁窗2 面並已既遂，惟被告到庭自
    承其意圖所竊係為電線等語，核與其所攜帶工具為破壞剪相
    符，本院審酌後認被告之犯行核屬攜帶兇器踰越門扇竊盜未
    遂罪，是移送併辦意旨容有誤會，應予更正，雖意圖竊取電
    線部分之犯行未於移送併辦意旨中敘明，惟該部分犯行與已
    起訴部分，有連續犯之裁判上一罪關係，為起訴效力所及，
    本院自得併予審理，併此敘明。爰審酌被告正值壯年，不思
    正途營生，竟貪圖小利而為本件連續竊盜犯行，且其素行非
    佳，有臺灣高等法院被告前案紀錄表在卷可稽，及其犯罪坦
    承犯行與犯罪之目的、手段等一切情狀，量處如主文所示之
    刑，以資懲儆。扣案之破壞剪1 支，為被告所有，供其犯罪
    所用之物，業據其陳明在卷，應依刑法第38條第1 項第2 款
    宣告沒收；另被告供犯罪事實(1)所用之扳手1 支，並未扣案
    ，且被告供陳業已滅失在卷，未免將來執行之困難，爰不宣
    告沒收，附此敘明。
據上論斷，應依刑事訴訟法第273 條之1 、第299 條第1 項前段
，刑法第56條、第321 條第1 項第3 款、第47條、第38條第1 項
第2 款，判決如主文。
本案經檢察官鄭伊鈞到庭執行職務。
中　　華　　民　　國　　94　　年　　10　　月　　18　　日
                  刑事第二庭    法  官  陳海寧
以上正本證明與原本無異。
如不服本判決應於收受本判決送達後十日內向本院提出上訴書狀
，其未敘述上訴理由者，並得於提起上訴後十日內向本院補提理
由書狀（均須按他造當事人之人數附繕本）「切勿逕送上級法院
」
中　　華　　民　　國　　94　　年　　10　　月　　18　　日
                                書記官  劉淑蓉
附錄法條：
中華民國刑法第321條
犯竊盜罪而有左列情形之一者，處 6 月以上、 5 年以下有期徒
刑：
一  於夜間侵入住宅或有人居住之建築物、船艦或隱匿其內而犯
之者。
二  毀越門扇、牆垣或其他安全設備而犯之者。
三  攜帶兇器而犯之者。
四  結夥三人以上而犯之者。
五  乘火災、水災或其他災害之際而犯之者。
六  在車站或埠頭而犯之者。
前項之未遂犯罰之。
